【裁判字號】    90,上訴,118
【裁判日期】    891027
【裁判案由】    毒品危害防制條例
【裁判全文】
臺灣高等法院刑事判決                              九十年度上訴字第一一八號
    上  訴  人
    即  被  告  甲○○
    選任辯護人  彭永彰
右上訴人因違反毒品危害防制條例案件，不服臺灣板橋地方法院八十八年度訴字第九
六八號，中華民國八十九年十月二十七日第一審判決（起訴案號：臺灣板橋地方法院
檢察署八十八年度偵緝字第七０六號），提起上訴，本院判決如左：
    主  文
上訴駁回。
    事  實
一、甲○○於民國八十四年間，因違反麻醉藥品管理條例案件，經台灣板橋地方法院
    判處有期徒刑四月，於八十五年一月四日執行完畢，同年間，又因侵占案件，經
    本院判處有期徒刑六月，於八十六年三月二十八日執行完畢，猶不知悔改。復於
    八十七年八月八日晚上十二時許，在彰化縣彰化市火車站前之某ＫＴＶ內，免費
    轉讓第二級毒品安非他命予李文彬及蘇惠農施用（所涉施用部分另案由臺灣臺中
    地方法院檢察署檢察官偵辦），而轉讓第二級毒品安非他命。嗣於同年月十日五
    時二十分許，李文彬駕駛甲○○所有車牌號碼為ＥＧ－八八七二號自用小客車搭
    載蘇惠農，於國道高速公路后里收費站北上車道時，為警查獲蘇惠農持有毒品，
    因而循線查獲上情。
二、案經內政部警政署國道公路警察局第三警察隊報請臺灣臺中地方法院檢察署呈請
    臺灣高等法院檢察署檢察長令轉臺灣板橋地方法院檢察署檢察官偵查起訴。
    理  由
一、上訴人即被告甲○○因另案通緝，經本院傳喚未到庭陳述上訴理由及辯解，據其
    具狀及原審訊問時矢口否認有轉讓安非他命之犯行，辯稱：八十七年八月八日將
    ＥＧ－八八七二號自用小客車借給蘇惠農，沒有提供轉讓安非他命給李文彬與蘇
    惠農施用云云。
二、然查：
（一）右揭犯罪事實，業據證人李文彬於偵查中及原審法院審理時證述明確。李文彬
      於偵查中證稱：八十七年八月八日晚上十二時許，「阿德」在彰化火車站前Ｋ
      ＴＶ提供安非他命給我吸用；於原審證稱：「我從八十七年八月七日與蘇惠農
      一起南下彰化，先住在二林，於八十七年八月八日就住在彰化市○○路的汽車
      旅館，與甲○○見面三、四次左右，他提供過一次安非他命給我吸食；安非他
      命是這輛車（ＥＧ－八八七二號）的人，綽號叫「阿德」的人，交給我吸食，
      是在晚上十二時多，在彰化火車站前的ＫＴＶ，是與蘇惠農在一起吸的；是一
      個叫「阿德」的男子拿安非他命給我及蘇惠農吸用的」（見偵(一)卷第十二、十
      三頁、原審卷第四十五頁）等語。另證人蘇惠農於偵查中證稱：八十七年八月
      八日晚上十二時，「阿德」提供安非他命供我吸用；於原審證稱：「我從八十
      年間起就開始吸食安非他命，我也是八十七年八月八日晚上十二時左右吸安非
      他命的，是甲○○給我的，是與李文彬在一起吸的；我向甲○○借車，由李文
      彬駕駛該車欲北上台北，經警查獲時所扣得之安非他命及電子秤一個都是我的
      ，我與李文彬有在八十七年八月八日向甲○○要一小包安非他命來吸用，甲○
      ○並沒有賣安非他命給我們」等語（見偵(一)卷第二十一頁、原審卷第一一九頁
      ）。證人李文彬、蘇惠農於警訊也均指證被告轉讓安非他命供渠等吸用。兩人
      於偵審所述情節，亦大致相符合。
（二）按告訴人、證人之陳述有部分前後不符或相互間有所歧異時，究竟何者為可採
      ，法院仍得本其自由心證予以斟酌，非謂一有不符或矛盾，即應認其全部均為
      不可採。若其基本事實之陳述，果與真實情節無礙時，則仍非不得予以採信（
      最高法院七十四年度台上字第一五九九號判例意旨參照）。證人李文彬、蘇惠
      農二人警訊對被告轉讓安非他命之時間，雖有八十七年八月八日、九日、十日
      及地點有汽車旅館及ＫＴＶ等不同之陳述。然因李文彬、蘇惠農本身多次施用
      安非他命，時間、地點均不相同，其陳述被告轉讓吸用之一次安非他命，因訊
      問、回答方式及筆錄記載繁簡，而有些微差異，但對於被告轉讓安非他命之事
      實，始終指證不移。經詳予核對其陳述，以兩人供述詳盡且相互一致之八十七
      年八月八日在ＫＴＶ內施用之情節，較為可採。該證人部分陳述不符，並不影
      響其證據之憑信。
（三）至警在被告車上查獲有安非他命四包（合計淨重七十二點七公克），證人蘇惠
      農承認為其所有，被告辯稱：蘇惠農既有大量安非他命，被告自無轉讓少量安
      非他命供其施用之必要云云。然轉讓安非他命予友人施用，與友人是否持有安
      非他命，無必然關係。且該被查獲之安非他命四包，蘇惠農已證稱係八十七年
      八月十日晚上十二時許向綽號「阿彬」者購買，係在被告八十七年八月八日轉
      讓後之事，此不足以為被告有利之認定。
（四）綜上所述，被告所辯，為卸責之詞，不足採信。其罪證明確，犯行洵堪認定。
三、核被告所為，係犯毒品危害防制條例第八條第二項之轉讓第二級毒品罪。被告同
    時、同地轉讓安非他命給李文彬及蘇惠農施用，係一個行為，同時觸犯二個轉讓
    第二級毒品罪名，應依想像競合犯之規定，從一重處斷。其轉讓第二級毒品安非
    他命前之持有之低度行為，應為轉讓之高度行為所吸收，不另論罪。又被告有事
    實欄所載之犯罪前科，最後一次因侵占案件，所處有期徒刑六月，於八十六年三
    月二十八日執行完畢，有臺灣高等法院檢察署刑案紀錄簡覆表在卷可憑，五年以
    內再犯本件有期徒刑以上之罪，為累犯，應依刑法第四十七條之規定加重其刑。
四、原審基此認定，援引毒品危害防制條例第八條第二項，刑法第十一條前段、第五
    十五條、第四十七條等規定，審酌被告有上開前科，仍不知謹慎悔改，其生活狀
    況、智識程度、犯罪之動機、目的、手段、情節及犯罪後態度等一切情狀，量處
    有期徒刑八月，以示懲儆。並說明警方查獲之安非他命四包（合計淨重七十二點
    七公克）及電子秤一個，係蘇惠農所有，並非被告所有，且與本案無關，不於本
    案中宣告沒收銷燬或沒收。經核其認事用法，均無不合。被告上訴意旨，仍執前
    詞，否認犯罪，核無理由，其上訴應予駁回。
五、被告經合法傳喚，無正當理由不到庭，爰不待其到庭陳述，逕行判決。
六、據上論斷，應依刑事訴訟法第三百六十八條、第三百七十一條，判決如主文。
本案經檢察官柯麗鈴到庭執行職務。
中    華    民    國     九十     年    二          月       二十七     日
                            臺灣高等法院刑事第五庭
                                審判長法  官  曾  德  水
                                      法  官  楊  貴  雄
                                      法  官  趙  功  恆
右正本證明與原本無異。
如不服本判決應於收受送達後十日內向本院提出上訴書狀，其未敘述上訴之理由者並
得於提起上訴後十日內向本院補提理由書（均須按他造當事人之人數附繕本）。
                                      書記官  孫  佩  琳
中    華    民    國     九十     年    二          月       二十七     日
附錄本案論罪科刑法條全文：
毒品危害防制條例第八條第二項
轉讓第二級毒品者，處六月以上五年以下有期徒刑，得併科新臺幣七十萬元以下罰金
。


司法院資訊處製作；財團法人民間司法改革基金會備份。
